ja: ファスナーゲージ: #1; #10; #12; #15; #2; #20; #3; #4; #5; #6; #7; #8; #9; その他
el: Μέγεθος (νούμερο) φερμουάρ: #1; #10; #12; #15; #2; #20; #3; #4; #5; #6; #7; #8; #9; Άλλο
da: Lynlåsmål: #1; #10; #12; #15; #2; #20; #3; #4; #5; #6; #7; #8; #9; Andet
pl: Rozmiar zamka błyskawicznego: #1; #10; #12; #15; #2; #20; #3; #4; #5; #6; #7; #8; #9; Inne
nl: Ritssluitingsmeter: #1; #10; #12; #15; #2; #20; #3; #4; #5; #6; #7; #8; #9; Overig
vi: Độ dày khóa kéo: #1; #10; #12; #15; #2; #20; #3; #4; #5; #6; #7; #8; #9; Khác
tr: Fermuar numarası (#): #1; #10; #12; #15; #2; #20; #3; #4; #5; #6; #7; #8; #9; Diğer
zh-TW: 拉鍊規格: #1; #10; #12; #15; #2; #20; #3; #4; #5; #6; #7; #8; #9; 其他
pt-BR: Zíper calibre: #1; #10; #12; #15; #2; #20; #3; #4; #5; #6; #7; #8; #9; Outros
en: Zipper gauge: #1; #10; #12; #15; #2; #20; #3; #4; #5; #6; #7; #8; #9; Other
sk-SK: Rozmer zipsu: #1; #10; #12; #15; #2; #20; #3; #4; #5; #6; #7; #8; #9; Iné
hr-HR: Mjerač patentnog zatvarača: #1; #10; #12; #15; #2; #20; #3; #4; #5; #6; #7; #8; #9; Ostalo
hu: Cipzár mérete: #1; #10; #12; #15; #2; #20; #3; #4; #5; #6; #7; #8; #9; Egyéb
lt-LT: Užtrauktuko plotis: #1; #10; #12; #15; #2; #20; #3; #4; #5; #6; #7; #8; #9; Kita
zh-CN: 拉链规格: 1 号; 10 号; 12 号; 15 号; 2 号; 20 号; 3 号; 4 号; 5 号; 6 号; 7 号; 8 号; 9 号; 其他
fr: Calibre de la fermeture éclair: N° 1; N° 10; N° 12; N° 15; N° 2; N° 20; N° 3; N° 4; N° 5; N° 6; N° 7; N° 8; N° 9; Autre
nb: Glidelåsmåler: #1; #10; #12; #15; #2; #20; #3; #4; #5; #6; #7; #8; #9; Annet
ru: Калибр молнии: #1; #10; #12; #15; #2; #20; #3; #4; #5; #6; #7; #8; #9; Другой
fi: Vetoketjun paksuus: #1; #10; #12; #15; #2; #20; #3; #4; #5; #6; #7; #8; #9; Muu
de: Reißverschlussgröße: Nr. 1; Nr. 10; Nr. 12; Nr. 15; Nr. 2; Nr. 20; Nr. 3; Nr. 4; Nr. 5; Nr. 6; Nr. 7; Nr. 8; Nr. 9; Sonstige
ro-RO: Dimensiunea fermoarului: #1; #10; #12; #15; #2; #20; #3; #4; #5; #6; #7; #8; #9; Altele
sl-SI: Širina zadrge: #1; #10; #12; #15; #2; #20; #3; #4; #5; #6; #7; #8; #9; Drugo
sv: Dragkedjestorlek: #1; #10; #12; #15; #2; #20; #3; #4; #5; #6; #7; #8; #9; Övrigt
th: ขนาดเกจซิป: #1; #10; #12; #15; #2; #20; #3; #4; #5; #6; #7; #8; #9; อื่นๆ
pt-PT: Calibre do fecho de correr: #1; #10; #12; #15; #2; #20; #3; #4; #5; #6; #7; #8; #9; Outro
ko: 지퍼 규격: #1; #10; #12; #15; #2; #20; #3; #4; #5; #6; #7; #8; #9; 기타
cs: Velikost zipu: #1; #10; #12; #15; #2; #20; #3; #4; #5; #6; #7; #8; #9; Jiné
es: Calibre de la cremallera: #1; #10; #12; #15; #2; #20; #3; #4; #5; #6; #7; #8; #9; Otro
it: Calibro della cerniera: #1; #10; #12; #15; #2; #20; #3; #4; #5; #6; #7; #8; #9; Altro
bg-BG: Размер на ципа: #1; #10; #12; #15; #2; #20; #3; #4; #5; #6; #7; #8; #9; Други